臺灣板橋地方法院交通法庭裁定　　　　100年度交聲字第572號
原處分機關　交通部公路總局臺北區監理所
異　議　人　黃俞禎
上列異議人因不服原處分機關於民國100 年2 月23日所為北監自
裁字第裁40-ZIB177222號違反道路交通管理事件裁決書所為處分
，經聲明異議，本院裁定如下：
    主  文
異議駁回。
    理  由
一、本件聲明異議意旨詳如附件聲明異議狀所載。
二、按汽車行駛於高速公路、快速公路或設站管制之道路，不遵
    使用限制、禁止、行車管制及管理事項之管制規則，而有未
    依標誌、標線、號誌指示行車之行為者，處汽車駕駛人新台
    幣三千元以上六千元以下罰鍰，並應記違規點數1 點，道路
    交通管理處罰條例第33條第1 項第13款、第63條第1 項第1
    款分別定有明文。
三、經查：異議人黃俞禎駕駛之7B-7888 號自小客車於民國（下
    同）99年12月20日17時15分許，行經國道三號甲線西向5 公
    里處，未依標線指示行車（超越停止線於黃網線上待左轉）
    乙情，業據原處分機關於移送書中指述綦詳，復有違規採證
    影本照片3 張、舉發違反道路交通管理事件通知單1 紙附卷
    可稽，並為異議人所不否認，是本件違規事實，堪予認定。
    惟異議人認為該處為一般道路，非國道三號快速道路，然路
    線編號「國道三甲」，其公路名稱為「臺北聯絡線」，是連
    接臺北與深坑之快速公路，設有深坑端、木柵交流道、萬芳
    交流道、臺北端四個出口，其中木柵交流道是連接國道三號
    ，此有交通部臺灣區○道○○○路局所公布之「國道北部區
    ○路網及設施位置示意圖」1 份附卷可查，與異議人所述由
    深坑往臺北方向，準備左轉上國道三號之情形相符，是異議
    人上開駕車行經之道路為國道三甲，而國道三甲乃係快速公
    路，而非一般公路無疑，異議人認為是一般道路，係容有誤
    會。又異議人另抗辯該處設有紅綠燈之標誌和停止線及黃網
    線，應非快速公路云云，然為維護高速公路及快速公路交通
    安全與暢通，高速公路及快速公路管理機關或警察機關於必
    要時，得發布命令，指定時段於高速公路及快速公路特定匝
    道或路段之車道、路肩，禁止、限制或開放車輛通行，此為
    高速公路及快速公路交通管制規則第19條第3 項所明定，則
    異議人所指之紅綠燈、停止線及黃網線，或係快速公路管理
    機關為管控匝道車流量所劃設，或係有其他用途，並不影響
    駕駛人就該路段已屬快速公路之辨識，不能因設有紅綠燈、
    停止線及黃網線即認該路段並非屬快速公路，異議人此部分
    所辯，亦非足採。是觀諸卷附之違規採證照片影本3 幀所示
    ，異議人所駕駛之前揭車輛於上開時、地，在號誌為紅燈時
    超越停止線，此亦為異議人所不爭執，異議人所為顯已該當
    汽車行駛於快速公路，未依標線、號誌指示行車之交通違規
    甚明，自應依首揭法律規定裁罰，異議人認應以一般道路罰
    則來處罰云云，於法委屬無據。
四、綜上所述，本件原處分機關以異議人上開違規行為明確，依
    道路交通管理處罰條例第33條第1 項第13款、第63條第1 項
    第1 款之規定，裁處異議人新臺幣3000元之罰鍰，並記違規
    點數1 點，應無任何違法或不當之處。茲本件異議人不服原
    處分機關所為上開裁決書之處分，聲明異議，而空言指摘云
    云，揆諸上述，為無理由，應予駁回。
據上論斷，應依道路交通事件處理辦法第18條，裁定如主文。
中    華    民    國    100    年    3    月    14    日
                    交通法庭  法  官  林 晏 鵬
上列正本證明與原本無異。
如不服本裁定，應於裁定送達後五日內敘明抗告理由，向本院提
出抗告狀。
                              書記官  陳 映 孜
中    華    民    國   100    年    3     月    16    日